臺灣高雄地方法院刑事判決　　　　　　　　　　　　　九十三年度訴字第二七七號
　　公　訴　人　臺灣高雄地方法院檢察署檢察官
　　被　　　告　甲○○
右列被告因違反槍砲彈藥刀械管制條例案件，經檢察官提起公訴（九十二年度偵字第
二三九○三號），本院判決如左：
    主  文
甲○○未經許可，持有其他可發射子彈具有殺傷力之改造玩具手槍，處有期徒刑壹年
陸月，併科罰金新臺幣陸萬元，罰金如易服勞役，以新臺幣玖佰元即銀元參佰元折算
壹日。扣案之仿ＷＡＬＴＨＥＲ廠ＰＰＫ／Ｓ型半自動手槍製造之改造玩具手槍壹支
（含彈匣壹個，槍枝管制編號為0000000000號）沒收。
    事  實
一、甲○○明知未經許可，不得持有可發射子彈具有殺傷力之各式槍砲，竟仍於民國
    九十二年十一月廿日，自不詳處所取得可發射子彈具有殺傷力之仿ＷＡＬＴＨＥ
    廠ＰＰＫ／Ｓ型半自動手槍製造，金屬材質槍身、滑套，換裝土造金屬槍管改造
    而成之玩具手槍一支（含彈匣一個），未經許可而持有之，並將之以報紙包裹藏
    放在高雄縣大寮鄉○○○路八十五號其住處二樓工作室之電腦主機內。嗣於同年
    月廿四日下午五時卅分許，因毒品案件為警在上址搜索時扣得該改造手槍一支（
    含彈匣一個）而查獲。
二、案經高雄縣警察局鳳山分局報請臺灣高雄地方法院檢察署檢察官偵查起訴。
    理  由
一、訊據被告甲○○固坦承於右開時、地查扣該改造手槍一支之事實，惟矢口否認有
    何非法持有該改造手槍犯行，辯稱：伊在該處營業，店內經常有人出入，不知為
    何電腦主機內會有一支手槍，可能係警員栽贓云云。然查，該扣案槍枝確係在被
    告上開住處二樓工作室之電腦主機內查扣之事實，為被告所不否認，並有查獲時
    之現場照片附卷可稽，又該處係被告個人工作室，依附卷照片顯示，該工作室之
    佈置及空間，平時應係供被告個人使用，而且並無他人與被告共同居住在該處。
    再查，扣案槍枝係在被告使用之電腦主機內查獲，該電腦主機則係被告於九十二
    年九月底時向他人購買，迄今未曾送修之事實，亦為被告所自承，且查獲時電腦
    主機外殼是活動可拆卸式，該槍枝並以九十二年十一月廿日刊行之蘋果日報所包
    裹，此亦經證人即在場執行搜索之警員巫文利、林福雄、李永立三人於偵查中所
    結證明確，並有該蘋果日報一張扣案可稽。則該處既為被告一人居住使用之場所
    ，雖做為營業處所，友人、客人或可出入，但扣案槍枝若係友人或客人所藏放而
    不為被告所知，則該槍枝顯然無法為藏放之人所掌握，也無法隨時取回該槍枝使
    用，則此顯與通常藏放地點應為藏放之人隨時可以掌握之常情不符。另警員執行
    本案搜索時，搜索之目的是毒品，警員先在被告住處一樓沙發夾層查獲工業用子
    彈十九發、空彈殼四發以及底火廿個（經送驗均不具殺傷力）後，被告乃要求不
    要再搜索，而主動向警員坦承有吸食安非他命，但稱住處僅有吸食器並無毒品，
    而要帶警員上二樓置物櫃找吸食器，警員係因被告始終未供出毒品所在，懷疑仍
    有毒品，而繼續搜索，搜索至電腦主機時，警員發現被告眼神不對，而電腦主機
    外殼又係可活動拆卸式，因而拉開外殼後而查獲該槍枝（含彈匣一個、子彈八發
    、空彈殼三個、彈頭七個，但經送驗除槍枝外，餘均不具殺傷力）之情，亦經前
    開三位執行警員於偵查中所證明，並有搜索票附卷及前開物品扣案可證，據此足
    證被告係陪同警員搜索時而查獲該槍枝，警員並無栽贓之機會，且警員若要栽贓
    槍枝，亦無以毒品案件名義而為搜索之必要，故認被告前開所辯，不足採信，該
    槍枝應係被告持有無疑。另本院參以包裹槍枝之報紙係九十二年十一月廿日刊行
    之蘋果日報，因而認定該扣案槍枝應係被告於九十二年十一月廿日起持有。另該
    扣案槍枝經送鑑定認係可發射子彈具有殺傷力之仿ＷＡＬＴＨＥ廠ＰＰＫ／Ｓ型
    半自動手槍製造，金屬材質槍身、滑套，換裝土造金屬槍管改造而成之玩具手槍
    ，此亦有內政部警政署刑事警察局九十三年一月七日刑鑑字第○九二○二三一一
    八二號槍彈鑑定書附卷可稽，故被告犯行，洵堪認定。
二、核被告所為，係犯槍砲彈藥刀械管制條例第十一條第四項之未經許可持有可發射
    子彈具有殺傷力之改造手槍罪。爰審酌被告明知槍枝對於社會治安危害重大，竟
    仍未經許可而持有之，對社會治安之威脅不輕，惟念其並未持上開手槍犯罪，危
    害尚未發生等及其他一切情狀，量處如主文所示之刑，並就罰金部分諭知易服勞
    役之折算標準。另扣案槍枝經送鑑定認係可發射子彈具有殺傷力之仿ＷＡＬＴＨ
    Ｅ廠ＰＰＫ／Ｓ型半自動手槍製造，金屬材質槍身、滑套，換裝土造金屬槍管改
    造而成之玩具手槍（含彈匣一個），經送內政部警政署刑事警察局鑑定結果，認
    具殺傷力，有內政部警政署刑事警察局九十三年一月七日刑鑑字第○九二○二三
    一一八二號槍彈鑑定書附卷可稽（槍枝管制編號為0000000000號），
    屬違禁物，不問屬於犯人與否，應依刑法第三十八條第一項第一款規定宣告沒收
    。至本案另查獲工業用子彈十九發、工業用彈殼四個、底火廿個、子彈八發、空
    彈殼三個及彈頭七個等物，子彈經送驗均可擊發，惟發射動能甚微，認不具殺傷
    力，亦有前開鑑定書可稽，故扣案子彈及其他物品，非屬違禁物，且被告持有並
    不構成犯罪，應不予宣告沒收，附此敘明。
據上論斷，應依刑事訴訟法第二百九十九條第一項前段，槍砲彈藥刀械管制條例第十
一條第四項，刑法第十一條前段、第四十二條第二項、第三十八條第一項第一款，罰
金罰鍰提高標準條例第二條，現行法規所定貨幣單位折算新臺幣條例第二條，判決如
主文。
本案經檢察官乙○○到庭執行職務。
中      華      民      國    九十三    年      四      月      二      日
                              臺灣高雄地方法院刑事庭
                                  審判長法官  邱明弘
                                        法官  胡宜如
          法官  廖建瑜
右正本證明與原本無異。
如不服本判決，應於判決送達後十日內，向本院提出上訴狀。
                                      書記官  顏宗貝
中      華      民      國    九十三    年      四      月      二      日
附錄本判決論罪科刑法條：
槍砲彈藥刀械管制條例第十一條第四項
未經許可，持有、寄藏或意圖販賣而陳列第一項所列槍砲者，處一年以上七年以下有
期徒刑，併科新臺幣七百萬元以下罰金。
